臺灣雲林地方法院刑事判決
111年度交訴字第24號
公  訴  人  臺灣雲林地方檢察署檢察官
被      告  王承恩


上列被告因過失致死案件，經檢察官提起公訴（111年度偵字第6
0號），被告於準備程序中就被訴事實為有罪之陳述，經告知簡
式審判程序之旨，並聽取當事人之意見後，本院合議庭裁定由受
命法官獨任進行簡式審判程序，判決如下：
    主  文
王承恩因過失致人於死，處有期徒刑陸月，如易科罰金，以新臺
幣壹仟元折算壹日。
    事  實
一、王承恩於民國110年10月27日晚上9時44分，駕駛車牌號碼00
    00-00自用小客車，搭載林廷翰、楊士逸，沿雲林縣水林鄉
    順興村雲146線公路，由西南往東北方向行駛，途經雲146線
    公路2公里850處之彎道時，本應注意車輛行駛時，駕駛人應
    注意車前狀況，並隨時採取必要之安全措施，且應注意行車
    速度，依速限標誌或標線之規定，無速限標誌或標線者，行
    車時速不得超過50公里，而依當時天候晴、夜間有照明、柏
    油路面乾燥、無缺陷、無障礙物等一切情狀，並無不能注意
    之情事。詎王承恩竟疏未注意及此，反而以每小時100餘公
    里之時速超速行駛，而於該彎道因車速過快不及轉彎，失控
    衝撞路旁之民宅鐵門，致其車內乘客楊士逸因而受有頭部外
    傷右顳部0.5公分裂傷、右鎖骨閉鎖性骨折、右膝及右足擦
    傷之傷害（楊士逸於本院審理時撤回過失傷害之告訴，爰不
    另為不受理之諭知，詳後述）。林廷翰因而受有顱骨骨折併
    腦實質脫出之傷害，經送醫救治後，仍於同日晚上10時45分
    因傷重不治死亡。
二、案經林廷翰之父林育慶告訴及臺灣雲林地方檢察署檢察官相
    驗後自動檢舉偵查起訴。
    理  由
一、本案被告王承恩所犯之罪，非死刑、無期徒刑、最輕本刑為
    3 年以上有期徒刑之罪，或高等法院管轄第一審之案件，被
    告於審理程序中，就前揭被訴事實為有罪之陳述，經告以簡
    式審判程序之旨，並聽取被告及公訴人之意見後，本院認無
    不得或不宜改依簡式審判程序進行之處，爰依刑事訴訟法第
    273 條之1 第1 項、第284條之1 規定，裁定進行簡式審判
    程序。是本案之證據調查，依刑事訴訟法第273 條之2 規定
    ，不受同法第159 條第1 項、第161 條之2 、第161 條之3
    、第163 條之1 及第164 條至第170 條規定之限制，合先敘
    明。
二、認定犯罪事實所憑之證據及理由：
  ㈠上開犯罪事實，業據被告坦承不諱（本院卷第45頁、第53頁
    ），核與證人楊士逸、林育慶之證述內容大致相符（相驗卷
    第25頁至第27頁、第119頁至第121頁、第153頁至第155頁）
    ，復有雲林縣警察局勤務指揮中心受理110 報案紀錄單1 份
    （相驗卷第23頁）、道路交通事故現場圖、調查報告表㈠㈡各
    1 份（相驗卷第29頁至第33頁）、現場照片、行車紀錄器翻
    拍照片共49張（相驗卷第35頁至第71頁、第157頁至第167頁
    ）、中國醫藥大學北港附設醫院診斷證明書（楊士逸）1 份
    （相驗卷第109頁）、中國醫藥大學北港附設醫院司法相驗
    病歷摘要1 份（相驗卷第105頁）、相驗筆錄1份（相驗卷第
    117頁）、臺灣雲林地方檢察署相驗屍體證明書、檢驗報告
    書、相驗照片各1份（相驗卷第125頁至第145頁）在卷可稽
    ，並有行車紀錄器影像光碟1 片（相驗卷卷末光碟存放袋內
    ）可資佐證，核屬相符。
  ㈡按汽車行駛時，駕駛人應注意車前狀況，並隨時採取必要之
    安全措施；行車速度，依速限標誌或標線之規定，無速限標
    誌或標線者，行車時速不得超過50公里。道路交通安全規則
    第94條第3項、第93條第1項第1款前段分別定有明文。此為
    一般汽機車駕駛人所應注意並確實遵守之事項，被告考領有
    普通大貨車駕駛執照（本院卷第23頁），對前開規定均應知
    之甚稔，於駕駛汽車時自應注意及此，又依卷附之道路交通
    事故調查報告表㈠所載，事故發生當時之天候晴、夜間有照
    明、柏油路面乾燥、無缺陷、無障礙物等情狀，並無不能注
    意之情事，然被告駕駛汽車行經上開彎道時，超速行駛且未
    注意車前狀況，因車速過快不及轉彎，而失控衝撞路旁之民
    宅鐵門，致被害人林廷翰因而受傷後死亡，被告就本件事故
    之發生應有過失無疑，又被害人林廷翰死亡之結果，係因被
    告之前開過失駕車行為所致，從而，被告之過失駕車肇事行
    為與被害人林廷翰之死亡結果間，具有相當之因果關係。
  ㈢綜上所述，被告上揭自白核與前揭事證相符，應可採信，本
    案事證明確，被告前開犯行洵堪認定，應依法論科。
三、論罪科刑：
  ㈠核被告所為，係犯刑法第276 條之過失致人於死罪。
  ㈡被告於肇事後在職司犯罪偵查之公務員尚未發覺其犯行前，
    向前往醫院處理之雲林縣警察局交通警察隊北港小隊警員承
    認為肇事人，自首而接受裁判乙情，有雲林縣警察局北港分
    局交通分隊道路交通事故肇事人自首情形紀錄表1份（相驗
    卷第79頁）在卷足佐，審酌被告並無逃避之情，爰依刑法第
    62條前段之規定，減輕其刑。
  ㈢爰審酌被告前無犯罪之前案紀錄，此有臺灣高等法院被告前
    案紀錄表在卷可查，平日素行良好，被告因有上開疏失，而
    肇事致被害人林廷翰死亡，造成無可挽救遺憾，並使被害人
    林廷翰之家屬痛失至親，復未能與被害人林廷翰之家屬達成
    和解，本不宜寬縱，惟考量被告犯後坦承犯行之犯後態度，
    且被害人林廷翰之家屬已領取強制汽車責任保險金，而獲有
    部分之填補，兼衡被告為高職畢業之智識程度，從事臨時工
    之工作，月收入約新臺幣（下同）2萬餘元，未婚，家中尚
    有父母及胞妹，並衡酌檢察官、被告及被害人林廷翰之家屬
    就本案刑度之意見，及被告為肇事主因，被害人無肇事因素
    等一切情狀，量處如主文所示之刑，並諭知易科罰金之折算
    標準。
四、不另為不受理諭知之部分：
    公訴意旨另認被告上開過失肇事行為同時致告訴人楊士逸受
    有頭部外傷右顳部0.5公分裂傷、右鎖骨閉鎖性骨折、右膝
    及右足擦傷之傷害，因認被告此部分另涉有刑法第284 條前
    段之過失傷害罪嫌等語。惟按告訴乃論之罪，告訴人於第一
    審辯論終結前得撤回其告訴，又告訴經撤回者，應諭知不受
    理之判決，並得不經言詞辯論為之，刑事訴訟法第238 條第
    1 項、第303 條第3 款、第307 條分別定有明文。查本件告
    訴人楊士逸告訴被告過失傷害案件，公訴人認被告係觸犯刑
    法第284 條前段之過失傷害罪，依刑法第287 條之規定，須
    告訴乃論。茲因告訴人楊士逸已於111年3月10日具狀撤回對
    被告之告訴，有刑事撤回告訴狀1 份在卷可按（本院卷第35
    頁至第37頁），揆諸上開規定，原應為不受理之諭知，惟因
    公訴意旨認被告此部分過失傷害犯行，與前揭認定有罪之過
    失致人於死部分，有想像競合犯之裁判上一罪關係，爰不另
    為不受理之諭知，併此敘明。
據上論斷，應依刑事訴訟法第273 條之1 第1 項、299 條第1 項
前段，判決如主文。
本案經檢察官吳淑娟偵查起訴，檢察官謝宏偉到庭執行職務
中　　華　　民　　國　　111 　年　　3 　　月　　31　　日
                  刑事第八庭    法  官  黃偉銘
以上正本證明與原本無異。
如不服本判決應於收受判決後20日內向本院提出上訴書狀，並應
敘述具體理由；其未敘述上訴理由者，應於上訴期間屆滿後20 
日內向本院補提理由書（均須按他造當事人之人數附繕本）。「
切勿逕送上級法院」。
告訴人或被害人如對於本判決不服者，應具備理由請求檢察官上
訴，其上訴期間之計算係以檢察官收受判決正本之日期為準。
                                書記官  廖千慧
中　　華　　民　　國　　111 　年　　3 　　月　　31　　日
附錄本案論罪科刑法條全文：
中華民國刑法第276條
因過失致人於死者，處5年以下有期徒刑、拘役或50萬元以下罰
金。